最高法院刑事裁定　　　　　　　九十六年度台抗字第六０七號
抗　告　人　甲○○
上列抗告人因偽造有價證券等罪案件，不服台灣高等法院中華民
國九十六年九月二十九日駁回聲請具保停止羈押之裁定（九十六
年度聲字第二一０五號），提起抗告，本院裁定如下：
    主  文
抗告駁回。
    理  由
本件原裁定意旨略以：抗告人即被告甲○○因偽造有價證券等案
件，前經原審法院訊問後，認為抗告人犯罪嫌疑重大，有刑事訴
訟法第一百零一條第一項第一款之情形，非予羈押，顯難進行審
判，並有羈押之必要，而執行羈押；抗告人聲請意旨略以：抗告
人自偵查、第一審審理時均隨傳隨到，惟第二審法院傳訊時，因
從事能源再生研發工作，經常出差日本及南部，所以從未接獲開
庭傳票，絕非有逃亡情事，且抗告人患有高血壓、高尿酸、高血
脂等老人痼疾，絕無逃亡之意圖及能力，請求准予具保停止羈押
等語。茲查抗告人前開羈押事由依然存在，不能因具保而消滅，
且聲請人所提出聲請之理由，並無刑事訴訟法第一百十四條所規
定如經具保聲請停止羈押不得駁回之情事，是抗告人聲請具保停
止羈押自難准許，應予駁回等情，業經敘明駁回聲請之依據及理
由。參以抗告人因偽造有價證券等案件，經原審法院通緝始緝獲
，有卷附撤銷通緝書可查，而抗告人所稱患有高血壓、高尿酸、
高血脂等病情，亦經原審法院函請台灣台北看守所查明：「該收
容人（指抗告人）入所後因高血壓、痛風、攝護腺肥大及皮膚病
等症定期於所內門診，醫師並開立藥物治療，據民國九十六年九
月五日診療時所測量血壓為一三四／七五毫米汞柱，脈搏每分鐘
七十八次，尚屬穩定，可於所內持續追蹤治療」等語，有卷附該
所九十六年九月十三日北所衛字第０九六００一二二八四號函可
稽，並無刑事訴訟法第一百十四條第三款所定之情形，是以原裁
定駁回抗告人具保停止羈押之聲請，經核於法並無違誤。抗告人
仍執其無刑事訴訟法第一百零一條第一項第一款之情形，其患有
高血壓等病，根本無逃亡之虞之前詞，指摘原裁定不當，所提起
之抗告，非有理由。至抗告意旨另主張其所犯並非死刑、無期徒
刑或最輕本刑為五年以上有期徒刑之罪，已無刑事訴訟法第一百
零一條第一項第三款之羈押原因云云，惟原審法院並未以該款事
由羈押抗告人，其所述亦無理由。綜上說明，本件抗告無理由，
應予駁回。
據上論結，應依刑事訴訟法第四百十二條，裁定如主文。
中　　華　　民　　國　九十六　年　 十一 　月　　八　　日
                      最高法院刑事第六庭
                          審判長法官  呂　潮　澤
                                法官  吳　昆　仁
                                法官  孫　增　同
                                法官  吳　　　燦
                                法官  李　英　勇
      本件正本證明與原本無異
                                      書  記  官
中　　華　　民　　國　九十六　年 　十一 　月 　十四 　日
                                                      Ｅ
